臺灣臺南地方法院刑事判決　　　　　　　　　　　　九十二年度易字第一二六一號
　　公　訴　人　臺灣臺南地方法院檢察署檢察官
　　被　　　告　甲○○
右列被告因違反毒品危害防制條例案件，經檢察官提起公訴 (九十二年度毒偵字第一
三八六號)及台灣高雄地方法院檢察署檢察官移
二一七號），被告於準備程序期日就被訴事實為有罪之陳述，本院合議庭裁定進行簡
式審判程序，判決如左：
    主  文
甲○○連續施用第二級毒品，累犯，處有期徒刑玖月。
扣案之第二級毒品安非他命肆包（壹包毛重零點伍玖肆公克，另參包共毛重壹點肆貳
零公克）沒收銷燬，吸食器壹組（含電燈泡壹個）沒收。
    事  實
一、甲○○（原名謝政勳）於民國八十六年間，因違反麻醉藥品管理條例案件，經台
    灣高雄地方法院判處有期徒刑七月確定，於八十七年九月二十六日縮短刑期執行
    完畢。甲○○又因施用第二級毒品安非他命案件，經台灣高雄地方法院八十八年
    度毒聲字第六四八三號裁定「經觀察勒戒後，有繼續施用毒品之傾向，應令入戒
    治處所施以強治戒治一年」，嗣經同法院八十九年度毒聲字一九四一號裁定「應
    停止戒治，所餘戒治期間，付保護管束」，八十九年八月二十六日強制戒治期滿
    （交付保護管束期滿），再由台灣高雄地方法院檢察署檢察官於八十九年九月二
    十七日，以八十九年度戒毒偵字第九三四號不起訴處分確定。詎甲○○仍未戒除
    毒癮，於上開不起訴處分確定後五年內，明知安非他命是毒品危害防制條例所明
    定之第二級毒品，竟基於概括之犯意，自九十二年五、六月間某日起至同年七月
    三十日止，連續在其位於台南縣仁德鄉○○○路四六巷廿四號之居處，將安非他
    命置於電燈泡內，用打火機點燃，並以吸管接到養樂多罐子過濾吸食的方式施用
    第二級毒品安非他命，平均每星期約吸食一次，嗣為警於同年七月三十一日凌晨
    一時四十五分許，在台南市○○路○段五０三巷四六號前查獲，並扣得第二級毒
    品安非他命一包（毛重零點五九四公克）及其所有供施用前揭毒品之器具吸食器
    一組（含電燈泡一個）。甲○○被飭回後，仍不知警惕，復賡續前揭施用第二級
    毒品安非他命之概括犯意，以同一手法，又在台南縣仁德鄉○○○路四十六巷二
    十四號居處、台南縣、高雄市區公共廁所內，繼續施用第二級毒品安非他命，嗣
    於九十二年十月十八日晚上十一時三十分許，在高雄市楠梓區藍語網咖廁所內施
    用安非他命後，旋於同日晚上十一時四十分許，在高雄縣橋頭鄉○○路○○道前
    ，為警查獲，並在其身上香火包內查扣其供施用之安非他命三包（毛重共一點四
    二０公克）。
二、案經台南市警察局第六分局報請台灣台南地方法院檢察署檢察官偵查起訴及台灣
    高雄地方法院檢察署檢察官移送併案審理。
    理  由
一、本件被告甲○○所犯為死刑、無期徒刑或最輕本刑為三年以上有期徒刑以外之罪
    ，被告於準備程序中就被訴事實為有罪陳述，經法官當庭告知簡式審判程序之旨
    ，並聽取公訴人之意見後，爰依刑事訴訟法第二百七十三條之一第一項規定，裁
    定由受命法官獨任進行簡式審判程序，合先敘明。
二、右揭事實，迭據被告甲○○於警、偵訊時及本院審理中坦承不諱，且被告於上述
    時間為警查獲後，先後於九十二年七月三十一日上午三時餘許，及同年十月十九
    日上午一時餘許所採集之尿液，經送檢驗結果，均檢出安非他命陽性反應，分別
    有台南市衛生局九十二年八月七日（煙）南市衛檢字第九二○五八四號，及高雄
    縣政府衛生局九十二年十月二十三日九二煙檢字第一八六六號檢驗成績書各一紙
    附卷可稽（見偵一卷第二六頁、本院卷第二一頁），復有前後扣案之透明結晶體
    一包、三包及吸食器一組（含電燈泡一個）足資佐證，再將前揭透明結晶體送請
    行政院衛生署管制藥品管理局檢驗結果，一包實稱毛重零點五九四公克，另三包
    實稱毛重共一點四二０公克，均檢出係安非他命，亦有該局九十三年三月五日管
    檢字第○九三○○○一一一八號函暨檢驗成績書各一份在卷可按（見本院卷第六
    一、六四頁），足證被告上開自白核與事實相符。次查，被告甲○○前因施用第
    二級毒品安非他命案件，經台灣高雄地方法院八十八年度毒聲字第六四八三號裁
    定「經觀察勒戒後，有繼續施用毒品之傾向，應令入戒治處所施以強治戒治一年
    」，嗣經同法院八十九年度毒聲字一九四一號裁定「應停止戒治，所餘戒治期間
    ，付保護管束」，八十九年八月二十六日強制戒治期滿（交付保護管束期滿），
    再由台灣高雄地方法院檢察署檢察官於八十九年九月二十七日，以八十九年度戒
    毒偵字第九三四號不起訴處分確定等情，有上開裁定二份、不起訴處分書一份，
    暨台灣高等法院被告全國前案紀錄表附卷足憑（見本院卷第五至十二頁、第十五
    至十七頁），其於不起訴處分確定後五年內再犯本件施用毒品之罪證至臻明確，
    犯行洵堪認定。
三、查安非他命為第二級毒品，毒品危害防制條例第二條第二項第二款定有明文，是
    核被告所為，係犯毒品危害防制條例第十條第二項之施用第二級毒品罪（毒品危
    害防制條例雖於九十二年七月九日修正公佈，九十三年一月九日起施行，但被告
    所犯該條例第十條第二項有關規定，並未修正，自無新舊法比較適用之問題）。
    被告先後多次施用第二級毒品安非他命之犯行，時間密接，以同一手法，反覆實
    施，所犯又係構成要件相同之罪，顯係基於概括之犯意，為連續犯，應依刑法第
    五十六條之規定論以一罪，並加重其刑。被告多次持有第二級毒品並進而施用，
    持有之低度行為應為施用之高度行為所吸收，不另論罪。公訴人雖未就被告九十
    二年七月二十九日至同年月三十一日被查獲飭回前以外又連續施用第二級毒品安
    非他命多次之部分起訴，惟因此部分與前開起訴論罪科刑部分，有連續犯之裁判
    上一罪關係，為起訴效力所及，且經檢察官移送併辦，本院自得併予審理。被告
    於八十六年間，因違反麻醉藥品管理條例案件，經台灣高雄地方法院判處有期徒
    刑七月確定，於八十七年九月二十九日執行完畢之事實，業據被告供明在卷，並
    有台灣高等法院被告全國前案紀錄表附卷足憑，而受有期徒刑之執行完畢，再犯
    有期徒刑以上之裁判上一罪，適用累犯時，應以最初行為之犯罪時作為計算累犯
    成立與否之標準（最高法院八十二年度台上字第一七五一號、八十三年度台上字
    第二八一三號判決參照），本件被告於八十七年九月二十九日受有期徒刑之執行
    完畢，其於九十二年五、六月間某日開始施用第二級毒品最初行為之犯罪時，既
    在五年之內，揆之前開說明，被告係屬累犯，應依刑法第四十七條之規定加重其
    刑，被告有二種以上刑之加重，併依同法第七十條之規定遞加之。審酌被告有違
    反麻醉藥品管理條例案件的前科，仍不知警惕，前又因施用毒品經送觀察勒戒，
    強治戒治處分後，猶不思戒絕革除惡習，再犯本罪，顯未因前所受刑罰及觀察勒
    戒、強治戒治等治療處分，而記取教訓，殊屬非是，第念其施用毒品為自戕身心
    之行為，且被告犯後坦承犯行，當庭深表悛悔之意，及其施用期間約四個月餘，
    尚非甚為長久等一切情狀，爰量處如主文所示之刑。
四、扣案之第二級毒品安非他命四包（一包毛重零點五九四公克，另三包共毛重壹點
    肆貳零公克），係屬查獲之毒品，不問屬於犯人與否，應依毒品危害防制條例第
    十八條第一項前段之規定宣告沒收銷燬之，另扣案之吸食器壹組（含電燈泡壹個
    ），係被告所有，供上開施用第二級毒品所用之物，業據被告供明在卷，爰依刑
    法第三十八條第一項第二款規定宣告沒收。
據上論斷，應依刑事訴訟法第二百七十三條之一第一項、第二百九十九條第一項前段
、毒品危害防制條例第十條第二項、第十八條第一項前段、刑法第十一條前段、第五
十六條、第四十七條、第三十八條第一項第二款，判決如主文。
本案經檢察官乙○○到庭執行職務
中      華      民      國      九十三    年    四    月    二十八    日
                                  臺灣臺南地方法院刑事庭
                                          法  官  翁慶珍
右正本證明與原本無異。
如不服本判決，應於判決送達後十日內，向本院提出上訴狀。
                                          書記官  秦復華
中      華      民      國      九十三      年      四      月    七    日
附錄本案論罪科刑法條：
毒品危害防制條例第十條第二項
施用第一級毒品者，處六月以上五年以下有期徒刑。
施用第二級毒品者，處三年以下有期徒刑。
